【裁判字號】    99,裁,133
【裁判日期】    990121
【裁判案由】    商標異議
【裁判全文】
最  高  行  政  法  院  裁  定
                                       99年度裁字第133號
上  訴  人  六分埔有限公司
代  表  人  甲○○
被 上訴 人  經濟部智慧財產局
代  表  人  乙○○
參  加  人  荷蘭商‧統一藝術家有限公司
代  表  人  丙○○○○○○○○○○○○○○○
上列當事人間商標異議事件，上訴人對於中華民國98年11月19日
智慧財產法院98年度行商訴字第142號行政判決，提起上訴，本
院裁定如下：
    主  文
上訴駁回。
上訴審訴訟費用由上訴人負擔。
    理  由
一、按依據智慧財產案件審理法第32條規定提起上訴者，即應適
    用行政訴訟法關於上訴審程序相關規定。對於智慧財產法院
    行政判決之上訴，非以其違背法令為理由，不得為之，行政
    訴訟法第242條定有明文。依同法第243條第1項規定，判決
    不適用法規或適用不當者，為違背法令；而判決有同條第2
    項所列各款情形之一者，為當然違背法令。是當事人對於智
    慧財產法院行政判決上訴，如依行政訴訟法第243條第1項規
    定，以智慧財產法院行政判決有不適用法規或適用不當為理
    由時，其上訴狀或理由書應有具體之指摘，並揭示該法規之
    條項或其內容；如以行政訴訟法第243條第2項所列各款情形
    為理由時，其上訴狀或理由書，應揭示合於該條項各款之事
    實。上訴狀或理由書如未依此項方法表明，或其所表明者與
    上開法條規定不合時，即難認為已對智慧財產法院行政判決
    之如何違背法令有具體之指摘，其上訴自難認為合法。
二、緣上訴人前於95年8月3日以「MNG」三英文字母為商標，指
    定使用於商標法施行細則第13條所定商品及服務分類表第18
    類之「皮夾、皮包、錢包、背包、珠包、腰包、皮箱、旅行
    箱、手提袋、鑰匙包、化妝包、手提包、購物袋、公事包、
    皮革及人造皮革」商品，向被上訴人申請註冊，經准列為註
    冊第0000000號商標。嗣參加人以該註冊商標有違商標法第
    23條第1項第12、13及14款規定，對之提起異議，經被上訴
    人審查，認系爭商標有違商標法第23條第1項第12款規定，
    於98年2月2日以中台異字第G00000000號商標異議審定書為
    系爭商標註冊應予撤銷之審定，上訴人不服，循序提起行政
    訴訟，經原審判決駁回後，提起本件上訴。
三、本件上訴人對於智慧財產法院98年度行商訴字第142號行政
    判決（下稱原判決）上訴，主張：經濟部91年8月21日經訴
    字第09106119810號訴願決定書係肯認參加人之「MANGO」商
    標，並非「MNG」商標，況商標法第23條第1項第12款規定所
    稱之「著名」商標，乃屬不確定法律概念，行政法院自應就
    消費者對商標之熟悉度、識別性強弱等客觀因素，根據個案
    事實及證據樣態綜合判斷，而非僅以行政機關之認定為準，
    是原判決根據上開訴願決定，作為認定據爭「MNG」已為國
    內相關事業或消費者知悉而為一著名商標，自有違誤，亦難
    使上訴人信服。再者，參加人提出異議附件四之商品型錄及
    異議補充附件四之產品目錄，所出現者幾為「MANGO」商標
    ，而「MNG」商標僅出現少數之頁數，且冠以「MNG」商標產
    品之國內銷售數額並不高，皆不足以作為其為我國境內相關
    事業或消費者所知悉之證明；又觀參加人在臺灣發行之當年
    度秋冬型錄上之各式服飾、配件，不論封面或內頁，皆只見
    「MANGO」而無「MNG」，顯見參加人從未曾投入心力、成本
    以「MNG」品牌投入臺灣消費市場，且其所舉之報章或電子
    報導，亦不能證明其在國內媒體播放及刊登使國內之消費者
    熟識該品牌。是以，上訴人據爭「MNG」之商標於國內並非
    著名商標，已臻明確，原判決未予審究，逕予駁回上訴人所
    請，其判決自有違誤等語。惟查，原審就本件據以異議之「
    MNG」商標，於其申請註冊日即95年8月3日前，在服飾等商
    品領域上，是否已為國內相關事業或消費者所普遍認知而達
    著名程度以及是否會致相關公眾產生混淆誤認之虞等爭點，
    斟酌全辯論意旨及調查證據之結果，詳述其得心證之理由，
    經核並無違誤。上訴狀所載內容，或係重述其在原審業經主
    張而為原判決摒棄不採之陳詞，或係執其一己之主觀見解，
    就原審所為論斷或駁斥其主張之理由，泛言原判決適用法規
    不當，而未具體表明原判決究竟有如何合於不適用法規或適
    用不當、或有行政訴訟法第243條第2項所列各款之情形，尚
    難認為已對原判決之如何違背法令有具體之指摘。依首揭規
    定及說明，應認其上訴為不合法，應予駁回。
四、據上論結，本件上訴為不合法，依智慧財產案件審理法第1
    條，行政訴訟法第249條第1項前段、第104條，民事訴訟法
    第95條、第78條，裁定如主文。
中    華    民    國    99    年    1     月    21    日
                    最高行政法院第七庭
                        審判長法官  藍  獻  林
                              法官  黃  淑  玲
                              法官  廖  宏  明
                              法官  張  瓊  文
                              法官  姜  素  娥
以  上  正  本  證  明  與  原  本  無  異
中    華    民    國    99    年    1     月    21    日
                              書記官  阮  思  瑩


司法院資訊處製作；財團法人民間司法改革基金會備份。
